【裁判字號】    97,訴,5729
【裁判日期】    980212
【裁判案由】    不動產所有權移轉登記
【裁判全文】
臺灣臺北地方法院民事判決              97年度訴字第5729號
原      告  乙○○
訴訟代理人  陳明正律師
被      告  丁○○
上列當事人間不動產所有權移轉登記事件，本院於九十八年一月
十九日言詞辯論終結，判決如下：
    主  文
被告應將其所有如附表所示之三筆土地，所有權應有部分各二十
四分之一移轉登記予原告。
訴訟費用由被告負擔。
本判決第一項於原告以新台幣捌拾伍萬元為被告供擔保後，得假
執行。
    事  實  及  理  由
一、原告方面：
  (一)緣被告丁○○與原告為兄弟，與其他繼承人即訴外人甲○○
    、丙○○，於80年4月17日繼承其父親陳炎所有如附表所示
    ，座落於台北市○○區○○段二小段658地號、658-1地號 (
    現變更為同段910地號)、706地號、706-1地號、706-2(現變
    更為同段928地號)等5筆土地持分各6分之1(以下合稱本件繼
    承土地)。
  (二)然因全部繼承人中只有被告有自耕農的身分，故約定借名登
    記於被告丁○○名下，惟就系爭土地使用收益處分，均按原
    共有關係處理，此有切結書乙紙可憑。原告及訴外人甲○○
    、丙○○並於83年及96年同意被告將系爭土地中706-2地號
    及658-1地號部分出售，並依持有比例分配價金，此亦足證
    系爭土地中原告應有部份係借名登記於被告名下。
  (三)惟被告本應依前揭切結書之約定，於85年2月2日前將系爭土
    地24分之3分別辦理過戶與原告乙○○24分之1、訴外人甲○
    ○24分之1及丙○○24分之1，惟原告屢經通知，皆不獲置理
    ，爰依契約關係起訴請求被告應將登記於其名下之台北市○
    ○區○○段二小段658地號、706地號、706-1地號等3筆土地
    24 分之1持分移轉登記予原告。並聲明：1.被告應將如附表
    所示之三筆土地所有權應有部分各24分之1移轉登記予原告
    。2.訴訟費用由被告負擔；併陳明願供擔保請准宣告假執行
    。
二、被告方面：被告未於言詞辯論期日到場，亦未提出準備書狀
    作何聲明或陳述。
三、原告主張之事實，業據其提出土地謄本、土地登記簿、切結
    書、郵局存簿、支票、律師函等件為證，核屬相符，被告業
    已於97年12月17日以寄存送達方式收受起訴狀繕本，然並未
    到場或以書狀為任何爭執，依民事訴訟法第280條第3項準用
    同條第1項之規定，應視同對原告之主張為自認。
四、按被告書立之切結書記載，就本件繼承土地，被告願於85年
    2 月2日以前就各筆土地提出其中3/24辦理過戶予原告及甲
    ○○、丙○○各1/24等語，此有切結書在卷可稽。本件繼承
    土地地目雖為「田」，然目前法規已未就此種土地所有權人
    之自耕農身分設有限制，本件繼承土地中之910地號、928地
    號業已售予他人而由原告取得部分價金，然如附表所示三筆
    土地被告迄未依約移轉，從而，原告依兩造間之切結書，請
    求被告將如附表所示三筆土地所有權應有部分各二十四分之
    一移轉登記予原告，即屬有據，應予准許。
五、原告陳明願供擔保以代釋明聲請宣告假執行，核無不合，爰
    酌定相當擔保金額，准予宣告假執行。
六、據上論斷：原告之訴為有理由，並依民事訴訟法第七十八條
    、第三百九十條第二項，判決如主文。
中    華    民    國    98    年    2    月    12    日
                  民事第三庭  法  官  陳怡雯
以上正本係照原本作成
如對本判決上訴，須於判決送達後20日內向本院提出上訴狀
中    華    民    國    98    年    2    月    12    日
                              書記官  陳黎諭


司法院資訊處製作；財團法人民間司法改革基金會備份。
